臺灣新北地方法院刑事判決　　　　　110年度審交易字第894號
公　訴　人　臺灣新北地方檢察署檢察官
被　　　告　鄭建仁


上列被告因公共危險案件，經檢察官提起公訴（110年度偵字第0
0000號），被告於準備程序中就被訴事實為有罪之陳述，經本院
裁定改以簡式審判程序審理，判決如下：
    主  文
鄭建仁駕駛動力交通工具而血液中酒精濃度達百分之零點零伍以
上，累犯，處有期徒刑陸月，併科罰金新臺幣參萬元，有期徒刑
如易科罰金，罰金如易服勞役，均以新臺幣壹仟元折算壹日。
    事實及理由
一、本案犯罪事實及證據，除證據部分補充「被告鄭建仁於本院
    準備程序、審理時之自白」外，餘均引用如附件檢察官起訴
    書之記載。
二、論罪科刑：
  ㈠核被告所為，係犯刑法第185條之3第1項第1款駕駛動力交通
    工具而血液中酒精濃度達百分之0.05以上之罪。
  ㈡累犯，加重其刑：
    查：被告於107年間，因公共危險案件，經本院以107年度交
    簡字第3257號判決判處有期徒刑4月確定，於108年2月11 日
    易科罰金執行完畢，有臺灣高等法院被告前案紀錄表1 份附
    卷可憑，其於有期徒刑之執行完畢後，5 年內故意再犯本件
    有期徒刑以上之罪，為累犯，本院依司法院釋字第775 號解
    釋意旨，審酌被告構成累犯之前案為公共危險案件，而被告
    本件亦為公共危險之犯罪，且被告於前案執行完畢後又再犯
    本案公共危險犯行，足認被告有立法意旨所指特別惡性及刑
    罰反應力薄弱之情，爰依上開解釋意旨依刑法第47條第1 項
    裁量加重其本刑。
  ㈢刑法第57條科刑審酌：
    爰以行為人之責任為基礎，並審酌政府各相關機關就酒醉駕
    車之危害性以學校教育、媒體傳播等方式一再宣導，為時甚
    久，被告應對於該項誡命知之甚詳，且之前已有2 次公共危
    險之前科紀錄，竟仍漠視一般往來之公眾及駕駛人之用路安
    全，仍酒駕上路，且換算呼氣酒精濃度高達每公升1.35毫克
    ，並自摔受傷，顯危及一般用路人之安全，惟念及被告犯後
    供承酒醉駕車，態度尚可，兼衡其自承國中肄業之智識程度
    ，目前離婚、家中尚有一名未成年小孩賴其照顧（見簡式審
    判筆錄第3頁）等一切情狀，量處如主文所示之刑，並諭知
    易科罰金暨易服勞役之折算標準。
三、適用之法律：
  ㈠刑事訴訟法第273條之1第1項、第299條第1項前段、第310條
    之2、第454條第2項。
  ㈡刑法第185條之3第1項第1款、第47條第1項、第41條第1項前
    段、第42條第3項前段。
  ㈢刑法施行法第1條之1第1項。
本案經檢察官劉仕國偵查起訴，由檢察官黃明絹到庭執行職務。
中    華    民    國   110    年   11     月    9     日
                  刑事第二十四庭  法  官  潘 長 生
上列正本證明與原本無異。
如不服本判決，應於判決送達後20日內敘明上訴理由，向本院提
出上訴狀（應附繕本），上訴於臺灣高等法院。其未敘述上訴理
由者，應於上訴期間屆滿後20日內向本院補提理由書「切勿逕送
上級法院」。
                                  書記官  吳育嫻
中    華    民    國   110    年    11    月    9     日
附錄本案論罪科刑法條全文：
中華民國刑法第185條之3
駕駛動力交通工具而有下列情形之一者，處2 年以下有期徒刑，
得併科20萬元以下罰金：
一、吐氣所含酒精濃度達每公升零點二五毫克或血液中酒精濃度
    達百分之零點零五以上。
二、有前款以外之其他情事足認服用酒類或其他相類之物，致不
    能安全駕駛。
三、服用毒品、麻醉藥品或其他相類之物，致不能安全駕駛。
因而致人於死者，處3 年以上10年以下有期徒刑；致重傷者，處
1 年以上7 年以下有期徒刑。
曾犯本條或陸海空軍刑法第54條之罪，經有罪判決確定或經緩起
訴處分確定，於五年內再犯第1 項之罪因而致人於死者，處無期
徒刑或5 年以上有期徒刑；致重傷者，處3 年以上10年以下有期
徒刑。
--------------------------------------------------------
附件：
臺灣新北地方檢察署檢察官起訴書
                                    110年度偵字第14713號
    被      告  鄭建仁  男  47歲（民國00年0月00日生）
                        住新北市○○區○○街000巷00號
                        國民身分證統一編號：Z000000000號
上列被告因公共危險案件，已經偵查終結，認應該提起公訴，茲
將犯罪事實及證據並所犯法條分敘如下：
        犯罪事實
一、鄭建仁前有2 次酒後駕車之公共危險案件，前次因酒後駕車
    案件經臺灣新北地方法院判處有期徒刑4月，並已於民國108
    年2月11 日易科罰金執行完畢出監，詎其仍不知悔改，明知
    飲酒後將導致注意能力減低、反應能力變慢，在此時如駕車
    行駛於道路上，隨時有致他人於死、傷之危險，且酒後吐氣
    酒精濃度達每公升0.25毫克，不得駕駛動力交通工具，竟仍
    於109年12月29日19時至21 時許，在新北市三重區仁義街之
    麵攤高粱酒後，即騎乘車牌號碼000-0000號普通重型機車，
    欲返回新北市○○區○○街000巷00號1樓住處。嗣於同日21
    時10分許，行經新北市三重區仁義街241 巷內，不慎自摔倒
    地，警方獲報前往處理，將鄭建仁送醫，嗣於翌（30）日經
    馬偕紀念醫院對其抽血檢查，測得其血液中所含酒精濃度為
    269.3MG/DL(換算呼氣酒精濃度達每公升1.35毫克)。
二、案經新北市政府警察局三重分局報告偵辦。
        證據並所犯法條
一、證據清單及待證事實：
┌──┬──────────┬────────────┐
│編號│   證據名稱         │   待證事實             │
├──┼──────────┼────────────┤
│ 1  │被告鄭建仁於警詢及偵│被告坦承於上開時、地，飲│
│    │查中之自白          │酒騎車自摔之事實。      │
├──┼──────────┼────────────┤
│ 2  │邱內科診所核醫部檢驗│證明被告案發後經抽血檢驗│
│    │報告單、新北市政府警│，測得其血液中所含酒精濃│
│    │察局三重分局道路交通│度為269.3MG/DL(換算呼氣 │
│    │事故現場圖、道路交通│酒精濃度達每公升 1.35 毫│
│    │事故調查報告表㈠㈡、│克)之事實。             │
│    │現場照片9張、新北市 │                        │
│    │政府警察局舉發違反道│                        │
│    │路交通管理事件通知單│                        │
│    │各1份               │                        │
└──┴──────────┴────────────┘
二、核被告所為，係犯刑法第185條之3第1項第1款之公共危險罪
    嫌。被告前有如事實欄所載之犯罪科刑及執行情形，有刑案
    資料查註紀錄表在卷可參，其於有期徒刑執行完畢後，5 年
    以內故意再犯本件有期徒刑以上之罪，為累犯，請依大法官
    解釋釋字第775號解釋之意旨，審酌是否加重其刑。
三、依刑事訴訟法第251條第1項提起公訴。
  此  致
臺灣新北地方法院
中    華    民    國   110    年    8     月     6    日
                              檢  察  官  劉仕國
本件正本證明與原本無異
中    華    民    國   110    年     8    月    25    日
                              書  記  官  曾艷婷
附錄本案所犯法條全文
中華民國刑法第185條之3
駕駛動力交通工具而有下列情形之一者，處2年以下有期徒刑，
得併科20萬元以下罰金：
一、吐氣所含酒精濃度達每公升零點二五毫克或血液中酒精濃度
    達百分之零點零五以上。
二、有前款以外之其他情事足認服用酒類或其他相類之物，致不
    能安全駕駛。
三、服用毒品、麻醉藥品或其他相類之物，致不能安全駕駛。
因而致人於死者，處3年以上10年以下有期徒刑；致重傷者，處1
年以上7年以下有期徒刑。
曾犯本條或陸海空軍刑法第54條之罪，經有罪判決確定或經緩起
訴處分確定，於五年內再犯第1項之罪因而致人於死者，處無期
徒刑或5年以上有期徒刑；致重傷者，處3年以上10年以下有期徒
刑。